臺灣臺北地方法院民事裁定
111年度金字第19號
原      告  台新國際商業銀行股份有限公司

法定代理人  吳東亮  
訴訟代理人  謝易哲律師
            杜柏賢律師
被      告  華美電子股份有限公司

            詠嘉科技股份有限公司

兼上二人共
同法定代理人  
            楊名衡  

被      告  陳孟鏘  

上列當事人間請求侵權行為損害賠償事件，原告提起刑事附帶民
事訴訟，經本院刑事庭裁定移送前來（108年度重附民字第36）
，本院裁定如下：
    主  文
本件移送智慧財產及商業法院。
    理  由
一、按訴訟之全部或一部，法院認為無管轄權者，應依原告聲明
    或依職權以裁定移送於其管轄法院，民事訴訟法第28條第1
    項定有明文。次按，本法所稱商業法院，指智慧財產及商業
    法院；所稱商業事件，分為商業訴訟事件及商業非訟事件，
    由商業法院之商業法庭處理之；商業訴訟事件指下列各款事
    件：公司負責人因執行業務，與公司所生民事上權利義務
    之爭議，其訴訟標的之金額或價額在新臺幣一億元以上者。
    因下列事件所生民事上權利義務之爭議，且訴訟標的之金
    額或價額在新臺幣一億元以上者：㈠證券交易法之有價證券
    詐欺、財務報告或財務業務文件不實、未交付公開說明書、
    公開說明書不實、違法公開收購、操縱市場、短線交易、內
    線交易、不合營業常規交易、違法貸款或提供擔保，商業事
    件審理法第2 條第1 項、第2 項第1 款、第2 項第2 款第1 
    目分別亦有明定。復參酌智慧財產及商業法院組織法第1 條
    立法意旨，商業法院與智慧財產法院合併設置，由智慧財產
    及商業法院之專業司法人員妥適審理商業案件，以優化經商
    環境，促進國家經濟發展，故普通法院就智慧財產及商業法
    院成立後之前開商業訴訟事件，應將之裁定移送智慧財產及
    商業法院。
二、經查，本件原告起訴主張被告楊名衡為被告華美電子股份有
    限公司（下稱華美公司）及詠嘉科技股份有限公司（下稱詠
    嘉公司）之董事長，被告陳孟鏘則為大陸地區深圳市普華行
    物聯科技有限公司（下稱普華行公司）董事長，普華行公司
    為訴外人中國普天信息產業集團公司（下稱普天集團）之對
    外聯繫窗口，被告楊名衡、陳孟鏘勾結普天集團，由普天集
    團旗下子公司向被告華美公司下單並支付120 天到期之信用
    狀，惟其中部分交易係由被告華美公司、被告詠嘉公司等向
    普天集團所指定之境外供貨商下單，再由該供貨商出貨給普
    天集團指定之境外收貨商，然前述境收貨商均為被告楊名衡
    等在臺灣之人頭，被告等據以此達到美化財務報表及洗錢等
    目的，並以前開不實財務報表向原告詐貸，原告因而陷於錯
    誤而同意貸款予被告華美公司美金26,295,211.72元，被告
    詠嘉公司美金17,419,532.18元，致受有財產上之損害，爰
    依民法第28條、第184 條、第185條、第188 條、第179 條
    等侵權行為及不當得利規定提起本訴，請求被告楊名衡、陳
    孟鏘連帶賠償原告美金26,295,211.72元，楊名衡及被告美
    華公司連帶賠償原告美金26,295,211.72元，如其中一被告
    已為全部或一部給付，其他被告於其已給付範圍免為給付之
    義務；請求被告楊名衡、陳孟鏘連帶賠償原告美金17,419,5
    32.18元，楊名衡及被告詠嘉公司連帶賠償美金17,419,532.
    18元，如其中一被告已為全部或一部給付，其他被告於其已
    給付範圍免為給付之義務等語；經查，本件原告請求賠償金
    額總計為美金43,714,743.9元，經以原告提起刑事附帶民事
    訴訟之日即1,080,516元之美金匯率31.11計算，折合為新臺
    幣568,216,858元（小數點以下四捨五入）。基此，原告主
    張被告等共同以不實財務報告或財務業務文件向其詐貸，並
    請求被告等負連帶損害賠償責任案件，其訴訟標的之金額在
    1 億元以上，乃屬商業事件審理法第2 項第1 款、第2 項第
    2 款第1 目所規定由智慧財產及商業法院管轄之事件，依前
    開說明，自應由智慧財產及商業法院優先管轄，爰依職權裁
    定將本件移送予智慧財產及商業法院。
三、依民事訴訟法第28條第1 項，裁定如主文。　　
中　　華　　民　　國　　111 　年　　2 　　月　　17　　日
                  民事第四庭    法　官　李家慧
以上正本係照原本作成。
如對本裁定抗告須於裁定送達後10日內向本院提出抗告狀，並繳
納抗告費新臺幣1,000元。
中　　華　　民　　國　　111 　年　　2 　　月　　17　　日
                                書記官　王怡茹